# 净资产出资入账价值的确认

提问人：dosky 时间：2011-02-08 16:34:52
先祝版主和各位同仁春节愉快！
再说一下我遇到的问题：
A公司拿出一部分资产和负债，也就是拿出一块净资产来组建B公司，假设评估基准日为 2010 年 6 月 30 日，评估报告出具后经过若干后续环节（主管部门审批、验资、过户、办照等）后，到了 2011 年 1 月 1 日，B公司终于拿到了营业执照，准备建账，现在问题出来了：
建账时点和评估时点相差了六个月，资产、负债的账面值与评估时点相比发生了很大变化，如何入账？我原来和同事商量后，决定按照以下原则来入账：
货币资金、往来款项、在建工程等资产负债项目按照建账日的账面值入账
交易性金融资产、可供出售金融资产、交易性金融负债等项目按照建账日的公允价值入账
存货一般来说会发生少量评估增减值，由于存货一般品种多，数量大，周转速度不一，如果一项一项去审核评估时的存货是否还存在是没有意义的，我觉着可以将评估时点的存货评估增减值分配到建账日的所有存货上，以后随着存货的流转，评估差异会渐渐的分摊到以后的损益中去
固定资产、无形资产等资产可以直接按照评估净值入账，然后再剩余使用年限内进行摊销，虽然资产使用了一段时间，但是以评估值直接减去这段时间的折旧摊销来确定现在的价值似乎也不是很稳妥。新增资产直接按照账面值确认即可
B公司的验资报告是以评估报告为基础出具的，也就是说实收资本应当等于评估后净资产，而按照以上原则确认完的净资产肯定与评估后净资产不一致，如果高于评估后净资产，视同股东多投入了净资产，应当确认对股东的负债，或者在经股东同意后将超出部分计入资本公积，留作以后增资使用，不再返还；如果低于评估后净资产，表明股东存在出资不到位的问题，应当由股东以货币资金补足我打算指导单位按上述原则去进行操作，但是有些拿不准，自己也没有明确的政策依据，所以请版主和各位大侠给看看这么做行不行？

回答人：chenyiwei
回复 楼主 dodosky 的帖子 1 、在建工程的入账原则应当与固定资产相一致，即以基准日评估值为基础，加上过渡期内新发生的可资本化支出确定。 2 、存货的评估增减值一般不重大，并且品种多、数量变动频繁，基于重要性原则，一般可以选择简化的处理方式。
3 、固定资产、无形资产等需要在过渡期间内计提折旧、摊销的资产，虽然在评估报告有效期内直接按评估值入账的做法也可以接受，但个人更倾向于减去在过渡期内应计提的折旧和摊销额。 4 、对于入账净资产与基准日评估值之间的差额的处理，赞同你的意见。